【裁判字號】    97,審聲,121
【裁判日期】    970128
【裁判案由】    返還擔保金
【裁判全文】
臺灣高雄地方法院民事裁定             97年度審聲字第121號
聲  請  人  聯邦商業銀行股份有限公司
法定代理人  甲○○
訴訟代理人  乙○○
相  對  人  林柏祥即俞嘉華之遺產管理人
上列當事人間聲請返還擔保金事件，本院裁定如下：
  主  文
台灣台北地方法院九十五年存字第三一四八號提存事件聲請人所
提存之擔保金即台北市政府建設公債九十年度第二期面額新臺幣
伍拾萬元壹張（票號MI000531號），准予返還。
  理  由
一、按訴訟終結後，供擔保人證明已定20日以上之期間，催告受
    擔保利益人行使權利而未行使者，法院應依供擔保人之聲請
    ，以裁定命返還其提存物；此規定於其他依法令供訴訟上之
    擔保者準用之，民事訴訟法第104 條第1 項第3 款、第106
    條分別定有明文。所謂之「訴訟終結」，於因假扣押或假處
    分供擔保之場合，係指依假扣押所保全之請求提起之本案訴
    訟終結；如供擔保人未提起本案訴訟時，則指假扣押裁定及
    假扣押執行程序均不存在者而言（最高法院92年度台抗字第
    19號裁定參照）。
二、本件聲請人與相對人間請求清償債務事件，聲請人前依本院
    95年度裁全字第6103號民事裁定為擔保其對相對人財產之假
    扣押，而提供台北市政府建設公債九十年度第二期面額新臺
    幣（下同）500,000 元1 張（票號MI000531號）為擔保金，
    並以台灣台北地方法院95年度存字第3148號提存事件提存在
    案。
三、茲聲請人主張該假扣押事件，業經聲請人撤銷假扣押裁定及
    撤回假扣押執行而告終結，聲請人於訴訟終結後，已於96年
    8 月27日以台中法院郵局第2936號存證信函催告受擔保利益
    人即相對人於20日內行使權利，該存證信函已於同年月28日
    送達相對人，且相對人迄今仍未行使其權利，爰依上開規定
    聲請發還擔保金等語，並提出提存書、本院95年度裁全字第
    6103號、本院96年度裁全聲字第144 號民事裁定、民事裁定
    確定證明書、臺灣臺北地方法院民事執行處95年度執全字第
    2250號通知、存證信函及掛號郵件收件回執等為證，復經本
    院依職權調閱本院95年度裁全字第6103號卷宗查核屬實，依
    前開說明，本件假扣押執行程序業已終結，且相對人迄未行
    使權利之情事，亦經本院依職權查證明確，有本院民事紀錄
    科查詢表6 紙在卷可稽，從而聲請人聲請返還該擔保金，即
    屬有據，應予准許。
四、依民事訴訟法第104 條第1 項第3 款、第106 條前段，裁定
    如主文。
中    華    民    國    97    年    1     月    28    日
                  民事第二庭法  官  楊國祥
正本證明與原本無異。
如不服本裁定應於送達10日內向本院提出抗告狀，並繳納裁判費
新台幣1,000元。
中    華    民    國    97    年    1     月    28    日
                            書記官  王美玲


司法院資訊處製作；財團法人民間司法改革基金會備份。
